【裁判字號】    98,易,212
【裁判日期】    980218
【裁判案由】    傷害
【裁判全文】
臺灣彰化地方法院刑事判決               98年度易字第212號
公  訴  人  臺灣彰化地方法院檢察署檢察官
被      告  甲○○
上列被告因傷害案件，經檢察官聲請簡易判決處刑（97年度偵字
第9744號），本院認不宜以簡易判決處刑，改依通常程序審理，
判決如下：
    主  文
本件公訴不受理。
    理  由
一、聲請簡易判決處刑意旨略以：被告甲○○於民國97年8月23
    日早上10時許，應友人黃文峰之邀，至黃文峰位於彰化縣福
    興鄉下寮巷15之7號之住處兼工廠前，協助規勸因細故在上
    址與黃文峰發生口角之告訴人乙○○，被告因見告訴人一直
    質問黃文峰，認告訴人口氣不佳，乃上前與告訴人爭執，兩
    人一言不合，被告竟基於傷害人身體之犯意，先徒手進而持
    黃文峰工廠內之木板毆打告訴人，致告訴人受有頭部外傷、
    併臉部擦傷及頭皮血腫、右手臂、左胸及雙肩多處瘀傷、右
    下腹壁及右腳第三趾擦傷等傷害，因認被告涉有刑法第277
    條第1項之普通傷害罪嫌等語。
二、按檢察官聲請以簡易判決處刑之案件，經法院認為有於審理
    後，認應為不受理判決之諭知者，應適用通常程序審判之，
    刑事訴訟法第451條之1第4項第3款、第452條分別定有明文
    ；次按告訴乃論之罪，告訴人於第一審辯論終結前得撤回其
    告訴，又告訴經撤回者，應諭知不受理之判決，並得不經言
    詞辯論為之，刑事訴訟法第238條第1項、第303條第3款、第
    307條分別定有明文。
三、另按「除簡式審判程序、簡易程序及第376條第1款、第2款
    所列之罪之案件外，第一審應行合議審判。」，刑事訴訟法
    第284條之1定有明文；本件被告所犯係屬刑事訴訟法第376
    條第1款所列之罪，爰依法獨任判決，先予敘明。又被告經
    檢察官以刑法第277條第1項之普通傷害罪聲請簡易判決處刑
    ，依同法第287條前段規定，須告訴乃論。茲據告訴人乙○
    ○於第一審辯論終結前撤回告訴，此有刑事撤回告訴狀1紙
    在卷為憑，故本案依法應為不受理判決，揆諸前開說明，本
    案顯不合刑事訴訟法第449條所定得以簡易判決處刑之案件
    ，應由本院改依通常程序審理，爰不經言詞辯論，逕為諭知
    不受理之判決。
據上論斷，應依刑事訴訟法第452條、第303條第3款、第307條，
判決如主文。
中    華    民    國    98    年    2    月    18    日
                  刑事第二庭         法  官  尚安雅
以上正本證明與原本無異。
如不服本判決，應於收受判決後10日內向本院提出上訴書狀，並
應敘述具體理由；其未敘述上訴理由者，應於上訴期間屆滿後20
日內向本院補提理由書（均須按他造當事人之人數附繕本「切勿
逕送上級法院」）。
告訴人或被害人對於判決如有不服具備理由請求檢察官上訴者，
其上訴期間之計算係以檢察官收受判決正本之日期為準。
中    華    民    國    98    年    2    月    24    日
                                     書記官  陳文俊


司法院資訊處製作；財團法人民間司法改革基金會備份。
